# 请教陈版，定期存款预提的利息费用，在新准则下应该在哪个科目核算？

提问人：zijun0129 时间：2019-08-02 14:27:00
新准则披露要求：应收利息及应付利息仅反映相关金融工具已到期可收取或应支付但于资产负债表日尚未收到或尚未支付的利息，而基于实际利率法计提的金融工具的利息应包含在相应金融工具的账面余额中。
按此准则理解，是否预提的定期存款利息应该借：银行存款；贷：其他业务收入-利息收入？而预提的借款利息应该借：财务费用-利息支出，贷：短期/长期借款？
请陈版指教，谢谢！

回答人：chenyiwei
理论上可以这样理解，但对定期存款利息收入借记银行存款的做法很容易导致误解。一般情况下满足期末计提利息收入条件的定期存款，都是有明确意图和财务能力持有至到期的，不属于现金及现金等价物，一般列报为其他流动/非流动资产，相应计提的应计利息（尚未到结息日）应借记 “其他流动/非流动资产——应计利息”。